【裁判字號】    89,易,888
【裁判日期】    890629
【裁判案由】    贓物等
【裁判全文】
臺灣桃園地方法院刑事判決                          八十九年度易字第八八八號
    公  訴  人  臺灣桃園地方法院檢察署檢察官
    被      告  乙○○
右列被告因贓物案件，經檢察官提起公訴（八十九年度偵字第四五三四號），本院判
決如左：
        主  文
乙○○無罪。
        理  由
一、本件公訴意旨略以：被告乙○○於民國八十九年三月十六日，在桃園縣桃園市○
    ○街附近，明知綽號車牌號碼ＵＤ─八四四二號自用小客車（原為甲○○所有，
    於八十九年三月十三日上午九時許，在桃園縣中壢市○○○路六三號前，遭不詳
    姓名年籍之人竊取），係來路不明之贓車竟予以收受使用。嗣於八十八年三月十
    六日晚上八時許，乙○○駕駛上開贓車，搭載丙○○、廖顥新，行經桃園縣桃園
    市○○街一四七號前，為警查獲。因認被告涉犯刑法第三百四十九條第一項之收
    受贓物罪嫌。
二、按犯罪事實應依證據認定之，無證據不得推定其犯罪事實；又不能證明被告犯罪
    者，應諭知無罪之判決，刑事訴訟法第一百五十四條、第三百零一條第一項分別
    定有明文。按認定被告有罪之事實，應憑證據，如未能發現相當之證據，或證據
    不足以證明，自不能以推測或擬制之方法，以為裁判之基礎；且認定事實所憑之
    證據，其為訴訟上之證明，須達於通常一般人均不致有懷疑，而得確信其為事實
    之程度者，始得據為有罪之認定，倘其證明尚未達到此一程度，而有合理之懷疑
    存在時，尚難為有罪之認定基礎；苟積極證據不足以為不利於被告事實之認定，
    即應為有利被告之認定，更不必有何有利之證據，最高法院三十年上字第八一六
    號、四十年台上字第八六號、七十六年台上字第四九八六號判例分別揭有上旨，
    足資參酌。公訴人認被告涉犯前揭罪嫌，無非係以：被害人甲○○之證詞，且駕
    駛車輛本應攜帶行車執照以供查驗，被告竟未向不甚熟識之人索取行車執照查驗
    來源，即予收受使用該部贓車，顯係知悉該車為贓車。另並有贓物領據、代保管
    單、車輛竊盜資料查詢表等附卷可稽資為論據。
三、訊據被告乙○○固坦承於右揭時地收受綽號「小偉」之真實姓名年籍不詳男子所
    交付之上揭贓車，惟堅詞否認有何贓物之認知，辯稱：當時「小偉」曾表示該車
    為其所有伊並不知該部汽車係贓車，而予以收受，直到被警查獲始知係贓車等語
    。經查：證人即同車之乘客丙○○及廖顥新於偵查中均證稱：該輛贓車係由綽號
    「小偉」男子交予被告乙○○，丙○○並證稱：「小偉」當時並未說車是偷來的
    （見台灣桃園地方法院檢察署八十九年度偵字第四五三四號偵查卷第三十六頁）
    ，而證人廖顥新亦證稱：被告乙○○有問開車之人該車之來源，惟交車之人如何
    回答，伊並不清楚等語（見同頁反面），可徵被告指述綽號「小偉」之男子交付
    該部贓車，伊亦有向其詢問車輛來源等語，顯非空穴來風虛構之詞。則該綽號「
    小偉」男子既未就該車確切來源對證人丙○○翔實交待，其於被告詢問時，以該
    車係其所有為詞加以搪塞，亦非無可能。再者，在社會生活經驗上，持得贓物之
    合理原因非一，猶不能單以被害人之指述被告所收受係贓車事實，而對於其取得
    汽車原因與過程均恝置不論，且汽車為社會所普遍使用之交通工具，友朋聚會時
    代為駕車充任司機乃屬常情，代駕之初鮮有強令提出車籍證明文件者，自難以被
    告所駕駛車輛嗣後證明係贓車，率認被告於收受之初即有贓物認識。此外，復查
    無其他具體事證足資證明被告涉有起訴意旨所指之贓物罪嫌，應認無法證明被告
    犯罪，揆諸首揭法文意旨，爰為無罪之諭知。
據上論斷，應依刑事訴訟法第三百零一條第一項前段，判決如主文。
本案經檢察官張尹敏到庭執行職務。
中      華      民      國    八十九    年      六      月    二十九    日
                              臺灣桃園地方法院刑事第二庭
                                  法    官  陳  世  博
右正本證明與原本無異。
如不服本判決，應於判決送達後十日內，向本院提出上訴狀。
                                  書 記 官  楊  惠  如
中      華      民      國    八十九    年      六      月     三十     日


司法院資訊處製作；財團法人民間司法改革基金會備份。
